
ar:
  infinitive: {{{1}}}ar
  present:
    yo: {{{1}}}o
    tu: {{{1}}}as
    el: {{{1}}}a
    nosotros: {{{1}}}amos
    vosotros: {{{1}}}áis
    ellos: {{{1}}}an
  imperfect:
    yo: {{{1}}}aba
    tu: {{{1}}}abas
    el: {{{1}}}aba
    nosotros: {{{1}}}ábamos
    vosotros: {{{1}}}abais
    ellos: {{{1}}}aban
  preterite:
    yo: {{{1}}}é
    tu: {{{1}}}aste
    el: {{{1}}}ó
    nosotros: {{{1}}}amos
    vosotros: {{{1}}}asteis
    ellos: {{{1}}}aron
  future:
    yo: {{{1}}}aré
    tu: {{{1}}}arás
    el: {{{1}}}ará
    nosotros: {{{1}}}aremos
    vosotros: {{{1}}}aréis
    ellos: {{{1}}}arán
  conditional:
    yo: {{{1}}}aría
    tu: {{{1}}}arías
    el: {{{1}}}aría
    nosotros: {{{1}}}aríamos
    vosotros: {{{1}}}aríais
    ellos: {{{1}}}arían